臺灣板橋地方法院刑事判決　　　　　　　96年度訴字第1817號
公　訴　人　臺灣板橋地方法院檢察署檢察官
被　　　告　丁○○
　　　　　　　　　（現另案於臺灣臺北監獄臺北分監執行中）
選任辯護人　李明諭 律師
　　　　　　陳逸華 律師
上列被告因違反毒品危害防制條例案件，經檢察官提起公訴（95
年度偵字第17441 號），本院判決如下：
    主  文
丁○○販賣第一級毒品，累犯，處有期徒拾陸年，扣案之第一級
毒品海洛因（合計淨重壹佰貳拾貳點柒公克）沒收銷燬之，上
開毒品之外包裝袋肆個均沒收之，因犯罪所得之財物新臺幣貳萬
元沒收之，如全部或一部不能沒收時，以其財產抵償之。
其餘被訴部分無罪。
    事  實
一、丁○○（所涉施用第一、二級毒品罪嫌部分已由檢察官另行
    起訴）前於民國92年間，因施用第一、二級毒品案件，經本
    院以92年度訴緝字第29號各判處有期徒刑10月、7 月，應執
    行有期徒刑1 年3 月確定，於94年3 月25日縮刑期滿執行完
    畢。詎猶不知悔改，明知海洛因係毒品危害防制條例所列之
    第一級毒品，不得販賣，竟基於販賣第一級毒品海洛因（下
    簡稱海洛因）之犯意，於95年7 月初某日，在其位於臺北縣
    汐止市○○○路179 號11樓租屋處，以每錢（即3.75公克）
    新臺幣（下同）2 萬元之價格，販賣海洛因予丙○○。嗣丁
    ○○於95年8 月1 日凌晨零時30分許，為警在臺北縣土城市
    ○○路土城綜合運動場前之車號D8-7527 號自小客車內查獲
    ，並經丁○○自願同意後，帶同警方人員前往丁○○上開租
    屋處執行搜索，因而查獲海洛因4 包（合計淨重122.37公克
    ）、鑄模版1 組、攪拌器1 台、過濾網2 個、電子磅秤1台
    、海洛因殘渣袋14個、分裝袋1 包。
二、案經臺北縣政府警察局移送臺灣板橋地方法院檢察署檢察官
    偵查起訴。
    理  由
壹、證據能力部分：
一、按被告以外之人於檢察事務官、司法警察官或司法警察調查
    中所為之陳述，與審判中不符時，其先前之陳述具有較可信
    之特別情況，且為證明犯罪事實存否所必要者，得為證據，
    刑事訴訟法第159 條之2 有明文規定。查證人丙○○於警詢
    之陳述，屬被告以外之人於審判外所為之陳述，其於警詢之
    陳述係與其於審判中之陳述並不一致，而依其於警詢當時之
    客觀環境及條件加以觀察可知：證人丙○○先前於警詢中證
    述其向被告丁○○購買毒品之種類、數量交易時間、地點及
    金額等過程證述，核與其於檢察官偵訊時經具結後證述之交
    易毒品等重要情節相符。且證人丙○○亦於本院審理時具結
    證稱：「（問：警詢、偵查中是否有受強暴、脅迫？）是在
    警詢時有被輕輕的踢一下屁股，在偵查中沒有」等語（見本
    院卷第105 頁），是以，證人丙○○並未指稱其於警詢及偵
    訊時有遭受任何非法取供之情形，故其所述應係出於其自由
    意志無疑。雖證人丙○○於本院審理時證稱：伊之所以於警
    詢時證述有向被告購買毒品，是因為伊有欠被告賭債，卻聽
    張貞勝警員說被告有說伊賣東西給他，才會跟警察說有向他
    買，而於偵查中亦因生氣之故，所以說被告有賣毒品給伊等
    語（見本院卷102 至103 頁、第108 頁）。惟觀諸證人丙○
    ○於另案通緝為警查獲後接受警詢之筆錄內容可知，警方於
    詢問其毒品來源時，並未曾提及有關被告有咬證人丙○○販
    賣毒品乙事，此有該次警詢筆錄存卷可考（見偵查卷第146
    至149 頁），且訊據證人張貞勝警員於本院審理時具結證述
    稱：丙○○於接受警詢筆錄製作時並未受任何強暴、脅迫，
    且其意識清楚，警方也有對丙○○實施通訊監察，而伊詢問
    丙○○並沒有說被告有咬他販賣毒品等語（見本院卷第112
    至113 頁），則證人丙○○於本院審理中翻異前詞所為之上
    開證言，顯有迴護被告之嫌，難謂實在。是以，應認證人丙
    ○○於警詢時之陳述，因距離本案查獲時甚近，記憶清晰，
    且係未受他人左右而出於自然之陳述；而其嗣於審判中之證
    言，或因時隔日久，記憶模糊致未能清楚陳述，或因與被告
    同庭應訊，考量其與被告有相識，致事後昧於人情，故為有
    利於被告之證詞，即非無可能。所以，證人丙○○先前警詢
    中之證述，具有較為可信之特別情況，依前揭規定旨意，應
    認具有證據能力。
二、又按被告以外之人於偵查中向檢察官所為之陳述，除「顯有
    不可信之情況者」外，得為證據，刑事訴訟法第159 條之1
    第2 項定有明文。查證人丙○○於偵查中向檢察官所為之言
    詞陳述，經其以證人身分具結在卷，合於法定要件，且現階
    段刑事訴訟法規定檢察官代表國家偵查犯罪、實施公訴，依
    法其有訊問證人之權，證人且須具結，而實務運作時，偵查
    中檢察官向被告以外之人所取得之陳述，原則上均能遵守法
    律規定，不致違法取供，其可信性極高，復查無「顯有不可
    信之情況」，依上開規定，乃屬傳聞證據之例外情形，均有
    證據能力。
三、警方係經由被告出於自願性同意而於95年8 月1 日3 時許，
    至被告位在臺北縣汐止市○○○路179 號11樓居處執行搜索
    ，而扣押海洛因4 包（共淨重122.37公克）、鑄模版1 組、
    攪拌器1 台、過濾網2 個、電子磅秤1 台、海洛因殘渣袋14
    個、分裝袋1 包，此有搜索扣押筆錄扣押物品目錄表各1 份
    、上址蒐證照片4 幀在卷可稽。雖被告辯稱：上開受搜索處
    所係由朋友綽號「小余」之人與他女友所承租，並非由伊承
    租云云。被告辯護人辯護稱：被告有施用毒品，因毒癮發作
    ，所以供述有受影響，上開受搜索處所既非由被告所承租，
    則被告亦無權同意搜索，被告雖有簽立自願受搜索同意書，
    惟係因警察向被告表示搜索地點為被告位於台北縣中和市○
    ○路305 巷5 弄26號5 樓住處，經被告同意後簽立空白之自
    願搜索同意書，嗣警察將被告帶往臺北縣汐止市○○○路17
    9 號11樓之房屋，被告向警察表示其非該屋之住戶或使用人
    ，其並無權同意搜索該屋，惟警察逕令被告開門，因被告向
    警察表示其並無鑰匙，經按對講機後由該住戶開門，警察並
    逕而搜索，本件搜索程序係不合法等語。第查：被告於95年
    8 月1 日10時10分許接受第一次警詢時經警方為權利告知後
    僅表示要請辯護人到場，警方因而暫停訊問給予被告時間聯
    絡律師到場，此有該次警詢筆錄1 份在卷可稽（見偵查卷第
    11頁），而於同日11時50分接受第二次警詢時已表明未聯繫
    到律師仍願意接受詢問，且針對警方之提問一一予以辯明而
    連續陳述，此有該次警詢筆錄1 份存卷可考（見偵查卷第12
    至16頁），綜觀2 次警詢筆錄之記載，足見被告於彼時意識
    清楚，表達順暢，係出於自由意識而為之陳述，並無毒癮發
    作而無法應答之情形，是以，辯護人以被告於警詢時毒癮發
    作而影響其供述乙節置辯，顯屬無據。又被告於警詢時即已
    明確供稱：「於95年8 月1 日3 時許，在臺北縣汐止市○○
    ○路179 號11樓有查扣到海洛因4 包、海洛因鑄模板1 組、
    海洛因殘渣袋14個、未使用過分裝袋1 包、海洛因過濾網2
    個等證物，警方係經我同意下前往搜索查扣的，上述毒品器
    具是我朋友綽號『阿富』、『老仔』等2 人，於上星期拿海
    洛因賣給我時寄放在我這邊。」、「是向『阿富』、『老仔
    』2 人購買，購買一塊海洛因約340 公克，以新台幣190 萬
    代價購買的，共交易4 至5 次，交易方式是聯絡他後，他們
    親自至我現住所臺北縣汐止市○○○路179 號11樓販賣給我
    」、「這些東西都是『阿富』他們所寄放在我家，如何使用
    我不清楚，因為我現住所有多間房間他們寄放我這是以下次
    來的時候能夠運用」等語（見偵查卷第14、15頁）；且被告
    於檢察官初次偵訊時亦坦稱：「... 在我女朋友汐止市○○
    ○路179 號11樓的家中扣到4 包海洛因才是我的，海洛因的
    鑄模板也是我的」、「（問：在你女友家扣到之東西都是你
    的？）是的，是我高雄的朋友阿富拿上來的」、「（問：有
    無施用安非他命？）有，是在今年7 月31日下午5 、6 點，
    在臺北縣汐止市○○○路179 號11樓女友陳靜家施用的」等
    語（見偵查卷第69頁）；又於95年11月10日偵訊時陳稱：「
    （問：是否在該處住過？）偶爾。沒有每天住。那裡是小余
    和他女友的住處」（見偵查卷第145 頁），是以，被告於警
    詢及檢察官初次偵訊時均多次承認上開受搜索址即為其平常
    進出及有與其女友居住之處所無誤。參酌被告並不否認00
    00000000號行動電話門號為伊所使用，及伊綽號澳志或澳兄
    ，但證人丙○○多叫伊「兄仔」等情屬實（見偵查卷第114
    頁、本院卷第109 頁），而觀諸卷附由被告使用之行動電話
    門號0000000000號（簡稱前開門號）之通訊監察譯文表（見
    偵查卷94、95頁），有於95年7 月16日4 時34分許接獲0000
    000000號使用人「阿興」來電時渠等間之通話譯文內容為：
    「A ：喂兄我在樓下。B ：你是誰。A ：阿興。B:喔。A ：
    我在樓下。B ：你在樓下，喔好我叫人下去開門」，而彼時
    前開門號之基地台位置即在「汐止市○○路○ 段175 號」；
    又有於同年月19日凌晨0 時3 分許，又接獲0000000000號使
    用人「阿興」來電，彼時渠等間之通話譯文內容為：「...A
    ：喔你人在哪。B ：我在林口，你在哪。A ：我在家等一下
    要去阿志那。B ：喔那我等一下去。」，而彼時前開門號之
    基地台位置即在「汐止市○○○路130 號」，足見被告於上
    開通話自稱的住家確係位處汐止市甚明；又依據前開門號有
    於95年7 月26日16時33分許，與行動電話0000000000門號使
    用人間通話之監察譯文內容提及（見偵查卷第101 頁）：「
    A ：你在老地方11樓嗎？B ：對。A ：妳，那我過去。」，
    而彼時前開門號之基地台位置亦在「汐止市○○○路130 號
    」。益證被告所居住的樓層確為11樓無訛。再者，證人張貞
    勝警員於本院審理時具結證稱：因為我們警方之前對被告通
    訊監察一段時間，對被告販賣毒品的事實有掌握，知道他有
    居住於汐止樟樹一路，我們於土城查獲被告後，經被告同意
    帶被告去汐止搜索，當時由被告敲門，裡面有女子應門。該
    名女子說是被告的朋友，我們進入時被告還說房子是他租的
    ，與該女子無關，而我們跟監被告有一段時間，有搭配線譯
    及派人實地跟蹤了好幾個月，也有跟被告的車，被告有在上
    址進出，故能確定上址是被告住的，該女子也有說跟她無關
    ，警方將被告帶到上開受搜索址要下車時有拿自願受搜索同
    意書給被告簽，且被告也有坦承房間內的衣服是他的等情綦
    詳（見本院卷第110 至112 頁）。況證人甲○○於本院審理
    時亦具結證述稱：伊有去過臺北縣汐止市○○○路179 號11
    樓找被告，因為被告向伊車行買車，被告說他人在上址，要
    伊開車及拿車籍資料去給他看等情（見本院卷第78至81頁）
    ；另證人丙○○於本院審理時證稱：伊有去過臺北縣汐止市
    ○○○路179 號11樓找被告約3 、4 次，都是與被告電話聯
    絡後才過去，每次去被告都在等語（見本院卷第103 至104
    頁）。綜合上開各節，參互印證，足認臺北縣汐止市○○○
    路179 號11樓確係被告常與人相約見面、出入之居住所無誤
    。被告事後翻異前詞以上址非其居所，其無權同意搜索等情
    詞置辯，顯係臨訟狡飾卸責之詞，無足採信。從而，被告於
    為警查獲後經其自願同意搜索其上址居所，係有同意權限，
    警方據此依法執行搜索所扣押取得前揭物品，自得做為本案
    之證據。
四、雖被告辯護人稱：卷附查獲現場照片4 幀，依刑事訴訟法第
    131 條之1 規定，屬違法搜索所扣得之物，無證據能力云云
    。惟查，警方進入上開受搜索處所執行搜索，係經由被告出
    於自願同意之合法搜索程序，已如前述，而警方於彼時所拍
    攝之查獲地點、扣得物品之照片4 幀，係透過照相鏡頭形成
    的畫面映寫入膠卷或形成電磁紀錄，然後還原於照相紙上之
    現場影像，並非製作人即警員憑自己的五官感覺得出之結論
    ，在照片中，並不存在人對現實情形的知覺、記憶，在表現
    時經常可能發生的錯誤（如知覺的不準確、記憶隨時間推移
    而發生的變化），故照片當然是非供述證據，應無傳聞法則
    適用，且該照片對被告是否有為本案販賣第一級毒品罪嫌之
    待證事實，具有相當之關聯性，而具有證據能力。故被告辯
    護人上開所指，容有誤會。
五、卷附法務部調查局95年8 月28日調科壹字第09523006420 號
    鑑定書，係檢察官依刑事訴訟法第208 條第1 項規定囑託之
    法務部調查局所為之毒品成分鑑定，依同法第159 條第1 項
    規定，屬傳聞之例外，有證據能力。
六、另被告以外之人於審判外之陳述，雖不符同法第159 條之1
    至之4 之規定，而經當事人於審判程序同意作為證據，法院
    審酌該言詞陳述或書面陳述作成時之情況，認為適當者，亦
    得為證據；當事人、代理人或辯護人於法院調查證據時，知
    有第159 條第1 項不得為證據之情形，而未於言詞辯論終結
    前聲明異議者，視為有前項之同意，亦據刑事訴訟法第159
    條之5 規定明確。除前揭供述證據外，本件被告、檢察官及
    辯護人於本院準備程序中均未就其他證據方法之證據能力提
    出爭執，且迄於言詞辯論終結前，亦未就本院所調查之證據
    主張有刑事訴訟法第159 條第1 項不得為證據之情形，應認
    均已同意得作為本案之證據。從而，臺灣板橋地方法院檢察
    署95年7 月27日95年乙○榮言聲監續字第000926號通訊監察
    書暨電話號碼0000000000號譯文表等書面證據資料縱有屬傳
    聞證據，且不符刑事訴訟法第159 條之1 至之4 之規定者，
    經本院審酌各該證據資料作成時之一切客觀情況，認無不適
    當之情事，均認有證據能力，合先敘明。
貳、認定本案事實所憑證據及理由：
一、訊據被告丁○○矢口否認有何販賣第一級毒品犯行，並辯稱
    ：伊與丙○○不熟，並沒有販賣或交付任何毒品予丙○○，
    也沒有租屋在汐止那邊，上開汐止處所是伊朋友綽號小余與
    他太太所承租，查獲扣案物品也非伊所有，而是阿富的云云
    。經查：
(一)、證人丙○○於警詢時證稱：伊有於95年7 月間，在被告臺北
    縣汐止市○○○路179 號11樓住所，向被告購買過海洛因1
    錢重3.7 公克2 萬1 千元供己施用等語（見偵查卷第148 頁
    ）；又於檢察官偵訊時具結後證稱：「 (問：是不認識丁○
    ○？）是，認識，朋友關係。」、「 (問：有和丁○○買毒
    品？)有 。有向他買過海洛因」、「（問：何時何地向丁○
    ○買毒品？）在今年7 月初汐止樟樹一路他的租屋處，一次
    都買1 、2 萬元。數量約半錢或一錢。買來自己要施用的。
    」、「（問：與丁○○是否有仇恨？）沒有。」等語（見偵
    查卷第107 頁）。雖證人丙○○於本院審理時翻異前詞，改
    證述其並未向被告購買過海洛因，伊因聽說被告有咬他販賣
    毒品給被告，所以生氣，才會於警詢、偵訊時證述有向被告
    購買海洛因云云，然證人丙○○此部分迴護被告之證述，並
    無可採，已如前揭理由欄貳、三所敘。應認證人丙○○於警
    詢及偵訊時一致證述其有於95年7 月間，至臺北縣汐止市○
    ○○路179 號11樓向被告購買1 錢重之海洛因供己施用之情
    節較為可採。
(二)、參以被告於檢察官偵訊時原係供稱：伊並不認識丙○○等語
    （見偵查卷第113 頁）。嗣經檢察官於本院審理時詰問之證
    人丙○○結證稱：被告有找伊至臺北縣汐止市○○○路179
    號11樓玩骰子，伊有去過3 、4 次，過去之前都會與被告電
    話聯絡等語（見本院卷第103 至106 頁），被告聽聞上情後
    始改口陳稱：伊認識證人丙○○，有叫證人丙○○去上開汐
    止址賭博等情屬實（見本院卷第109 頁）。又證人丙○○於
    95年8 月8 日為警查獲時自其身上起獲之行動電話2 支（門
    號：0000000000號、0000000000號）之事實，有臺北縣政府
    警察局刑事警察隊搜索扣押筆錄、扣押物品目錄表各1 份在
    卷可稽（見偵查卷第152 至156 頁），而其中0000000000號
    行動電話門號確有於95年7 月間與被告所使用之0000000000
    號行動電話門號有多通電話聯絡及表明要至被告居住處找被
    告之事實，此有卷附0000000000號行動電話門號通訊監察譯
    文1 份在卷可憑（見偵查卷第94至95頁），由此益證被告與
    證人丙○○係互有聯絡之朋友無訛。則從被告於偵訊時竟急
    於撇清其與證人丙○○相識乙事之情狀，益證被告心虛其有
    與證人丙○○間有為不法情事而欲蓋彌彰。
(三)、警方在被告上址租屋處執行搜索時，有當場查獲白色粉末4
    包，此有搜索扣押筆錄、扣押物品目錄表各1 份、查獲現場
    照片4 幀在卷可按（見偵查卷第38至41頁、第44至45頁）。
    又該4 包白粉經送法務部調查局鑑定結果，均含第一級毒品
    海洛因成分，合計淨重122.37公克（空包裝總重3.83公克）
    ，此有該局95年8 月28日調科壹字第09523006420 號鑑定書
    1 份在卷可稽（見偵查卷第116 頁）。雖被告辯稱上開毒品
    係綽號「阿富」之人所寄放，惟上開海洛因數量非少，價值
    不菲，衡情焉有無端寄放於被告居所而無憚遭被告擅自處分
    該毒品之理？況被告既辯稱上開受搜索址為其友人「小余」
    所承租居住，則倘若「阿富」之人有寄放上開數量海洛因於
    上址，衡情應係經「小余」同意並小心藏放該等違禁物，何
    以被告會輕易知悉為警查獲之海洛因即係「阿富」所寄放之
    理？被告前揭所辯，均與常理相違悖，顯係避就之詞，無足
    採信。而佐以毒品海洛因物稀價昂，取得不易，且為政府嚴
    予查緝之違禁物，而販賣毒品之刑責甚重，其法定本刑為死
    刑或無期徒刑，歷來幾乎所有販賣毒品者被查獲後，唯恐被
    判處重罪，均無所不用其極地否認有販賣毒品或有意圖販賣
    而持有毒品之犯行，從未有販賣毒品之被告自行坦承有販賣
    毒品者，況毒品昂貴，吸毒者每日所需吸毒費用所耗費之金
    額甚鉅，顯非常人所能支付，一般吸毒者若無正當正作，其
    吸毒之經濟來源除以其他不法方法之犯罪所得外，有些則係
    靠販毒所得來維持，而本案被告自承當時既有吸毒之惡習，
    且其為警查獲所採集之尿液確有安非他命類及鴉片類 (嗎啡
    ）陽性反應，有台灣檢驗科技股份有限公司濫用藥物尿液檢
    驗報告1 份在卷可考（見偵查卷第132 頁），且被告當時因
    另有毒品案件遭臺灣板橋地方法院檢察署通緝中，並無正當
    工作（見偵查卷第12頁警詢筆錄職業欄所載），是本件被告
    被警查獲持有上開高達122.37公克之海洛因，若無販賣毒品
    之意圖，而僅供其個人吸食之用，顯難令人置信。
(四)、又非法販賣海洛因係政府嚴予查緝之違法行為，非可公然為
    之，且不論是以何形式包裝之海洛因，均可任意分裝或增減
    其份量，而每次買賣之價量，亦隨時隨雙方關係之深淺、當
    時之資力、需求程度及對行情之認知等因素，機動的調整，
    因之販賣之利得，除經坦承犯行，或價量均達到明確外，委
    難查得實情，職是之故，縱未確切查得販賣賺取之實際差價
    ，但除別有事證，足認係按同一價格轉讓，確未牟利外，尚
    難執此認非法販賣之事證有所不足，致知過坦承者難辭重典
    ，飾詞否認者反得逞僥倖，而失情理之平；且海洛因價格昂
    貴，取得不易，凡為販賣之不法勾當者，苟無利可圖，應無
    甘冒被查緝法辦重刑之危險，平白無端義務為該買賣之工作
    ，是其販入之價格必較售出之價格低廉，而有從中賺取買賣
    差價牟利之意圖及事實，應屬合理之認定；雖被告矢口否認
    有交付過海洛因予證人丙○○之犯行，而證人丙○○於警詢
    、偵查中亦僅供陳其向被告所購買海洛因之價格，使本院無
    從確認被告販賣所得之利潤，然以本案而言，被告與證人丙
    ○○僅係認識不久的朋友，並非親故至交，苟無利得，豈會
    甘冒重刑之風險，與之相約交付毒品之理，是被告交付海洛
    因予證人丙○○，並收受每錢2 萬元之對價，堪認被告有販
    賣海洛因營利之意圖甚為明顯。
(五)、綜上所述，參互印證，本案事證明確，被告販賣海洛因之犯
    行堪予認定，應依法論科。
二、核被告所為，係犯毒品危害防制條例第4 條第1 項之販賣第
    一級毒品罪。其持有海洛因之低度行為，為進而販賣之高度
    行為所吸收，不另論罪。又查，被告前於92年間，因施用第
    一、二級毒品案件，經本院以92年度訴緝字第29號各判處有
    期徒刑10月、7 月，應執行有期徒刑1 年3 月確定，於94年
    3 月25日縮刑期滿執行完畢，有臺灣高等法院被告前案紀錄
    表在卷可稽，被告於五年內故意再犯有期徒刑以上之本罪，
    故除法定刑為死刑及無期徒刑部分依法不得加重外，應依累
    犯之規定，加重其刑。另酌以被告雖有前述販毒之犯行，然
    其販賣之對象僅能證明有證人丙○○一人，且次數僅有一次
    ，販毒所得僅2 萬元，其犯罪情節尚非重大，並無證據證明
    被告為大量走私進口或長期販賣毒品之所謂「大盤」、「中
    盤」之販毒者，且被告本身亦染有施用毒品惡習，其惡性與
    犯罪情節核與大毒梟有重大差異，如不論其情節輕重，遽處
    以販賣毒品罪之法定本刑死刑或無期徒刑，誠屬情輕法重，
    過於嚴苛，有傷人民對法律之情感，其犯罪情狀，顯有可憫
    恕之情況，認科以最低度刑，仍嫌過重，爰依刑法第59條規
    定，酌量減輕其刑，並依法先加重後減輕之。爰審酌被告正
    值青壯之年，不思努力進取，明知海洛因毒品對於人體有莫
    大之戕害，為圖一己之私利，竟漠視毒品之危害性，而販賣
    毒品犯行，嚴重危害國民身心健康及社會風氣，進而敗壞社
    會治安，且不能勇於認錯，一再飾詞狡辯，犯罪後之態度非
    佳，及其犯罪之動機、目的、手段、販賣毒品之次數、數量
    及所得利益等一切情狀，量處如主文所示之刑，以資懲儆。
    又扣案之海洛因4 包（合計淨重122.37公克），既屬當場查
    獲之第一級毒品，爰依毒品危害防制條例第18條第1 項前段
    規定，宣告沒收銷燬之。至該海洛因之外包裝袋4 個，係用
    於包裹毒品，防其裸露、潮濕，便於攜帶，係預備供被告販
    賣毒品所用之物，且係被告所有，已如前述，爰依刑法第38
    條第1 項第2 款規定，亦併予宣告沒收。另扣案之鑄模版1
    組、攪拌器1 台、過濾網2 個、電子磅秤1 台、海洛因殘渣
    袋14個、分裝袋1 包，被告否認上開物品為其所有供犯本件
    販賣海洛因犯行所用之物，復查無確切證據證明為被告所有
    並供其犯本件販賣海洛因犯行所用之物，故無從併予諭知沒
    收。至於被告以每錢2 萬元不等價格，販賣海洛因予證人丙
    ○○，被告販賣海洛因所得至少2 萬元為其因本件犯罪所得
    之財物，應依毒品危害防制條例第19條第1 項規定沒收之，
    如全部或一部不能沒收時，以其財產抵償之。
、無罪部分：
一、公訴意旨另以：被告除上揭論罪科刑之販賣海洛因犯行外，
    另曾於95年6 月間某日，在上開汐止址，以2 萬元之代價，
    販賣1 錢重之海洛因予證人丙○○1 次，因認此部分亦涉犯
    毒品危害防制條例第4 條第1 項之販賣第一級毒品罪嫌，而
    與上開論罪科刑部分，犯意各別，請予分論併罰等語。
二、按犯罪事實應依證據認定之，無證據不得認定犯罪事實；不
    能證明被告犯罪者，應諭知無罪之判決，刑事訴訟法第154
    條第2 項、第301 條第1 項分別定有明文。所謂證據，係指
    足以認定被告確有犯罪行為之積極證據而言，該項證據自須
    適於為被告犯罪事實之證明者，始得採為斷罪之資料；如未
    能發現相當證據，或證據不足以證明，自不能以推測或擬制
    之方法，以為裁判之基礎（最高法院29年上字第3105號、40
    年台上字第86號判例意旨參照）。
三、本件公訴人認被告另涉犯此部分之罪嫌，無非以證人丙○○
    於警詢中之證述為其主要論據。訊據被告堅決否認此部分犯
    行。經查：固然證人丙○○於警詢時證述：伊曾向被告購買
    過2 次海洛因，詳細日期已忘，知道是今年（95年）6 月及
    7 月各1 次，地點為被告臺北縣汐止市○○○路179 號11樓
    住所，每一次均購買1 錢重3.7 公克2 萬1 千元供己施用等
    語（見偵查卷第148 頁）；惟證人丙○○於檢察官偵訊時具
    結後則僅證稱：「（問：何時何地向丁○○買毒品？）在今
    年7 月初汐止樟樹一路他的租屋處，一次都買1 、2 萬元。
    數量約半錢或一錢。買來自己要施用的。」、「（問：與丁
    ○○是否有仇恨？）沒有。」等語（見偵查卷第107 頁）。
    又其於本院審理時更未曾證述有向被告購買海洛因。再依卷
    附通訊監聽譯文，僅有證人丙○○與被告於95年7 月間之通
    話紀錄，並無渠等於95年6 月間之通話紀錄，則至多僅足證
    明被告與證人丙○○於95年7 月間有交易過海洛因1 次之事
    實，詳如前述。此外，復查無其他證據足資證明被告確有於
    同年6 日間另有1 次販賣海洛因予證人丙○○之行為，此部
    分尚不能證明被告犯罪，自應為無罪之諭知。
據上論斷，應依刑事訴訟法第299 條第1 項前段、第301 條第1
項前段，毒品危害防制條例第4 條第1 項、第18條第1 項前段、
第19條第1 項，刑法第11條前段、第47條第1 項、第59條、第65
條第2 項、刑法第38條第1 項第2 款，判決如主文。
本案經檢察官江祐丞到庭執行職務。
中　　華　　民　　國　　96　　年　　10　　月　　25　　日
                  刑事第十一庭　審判長法　官　徐蘭萍
                                      法　官　邱景芬
                                      法　官　林淑婷
以上正本證明與原本無異。
如不服本判決應於送達後10日內向本院提出上訴狀。
                                      書記官　林金良
中　　華　　民　　國　　96　　年　　10　　月　　25　　日
附錄本案論罪科刑法條全文：
毒品危害防制條例第4條第1項：
製造、運輸、販賣第一級毒品者，處死刑或無期徒刑；處無期徒
刑者，得併科新臺幣1 千萬元以下罰金。
